臺灣屏東地方法院民事裁定            100年度家聲字第187號
聲  請  人  簡文雄
相  對  人  簡陳秋桂
上列聲請人聲請處分受監護宣告人之不動產事件，本院裁定如下
：
    主  文
准許聲請人處分如附表所示受監護宣告人簡陳秋桂所有之不動產
。
聲請程序費用新台幣壹仟元由受監護宣告人簡陳秋桂之財產負擔
。
    理  由
一、按監護開始時，監護人對於受監護人之財產，應依規定會同
    遺囑指定、當地直轄市、縣（市）政府指派或法院指定之人
    ，於二個月內開具財產清冊，並陳報法院；而於前開財產清
    冊開具完成並陳報法院前，監護人對於受監護人之財產，僅
    得為管理上必要之行為，民法第1099條第1 項及第1099條之
    1 規定甚明。又按監護人對於受監護人之財產，非為受監護
    人之利益，不得使用、代為或同意處分。監護人為下列行為
    ，非經法院許可，不生效力：一、代理受監護人購置或處分
    不動產，民法第1101條第1 項、第2 項第1 款分別定有明文
    。
二、本件聲請意旨略以：聲請人之配偶即相對人簡陳秋桂業經本
    院以99年度監宣字第107 號民事裁定宣告為受監護宣告人，
    並由聲請人擔任監護人，另指定簡冠中為會同開具財產清冊
    之人。因相對人目前安置於國仁醫院呼吸照護中心，每月需
    支付之費用約新臺幣（下同）20,450元，為籌措醫療及照護
    費用，爰聲請准許處分受監護宣告人所有坐落如附表所示之
    不動產等情。
三、經查，相對人經本院以99年度監宣字第107 號裁定宣告為受
    監護宣告人，聲請人簡文雄為其監護人，並指定簡冠中為會
    同開具財產清冊之人，嗣於100 年9 月26日會同向本院陳報
    受監護宣告人簡陳秋桂之財產清冊等情，業據聲請人提出屏
    東縣潮州地政事務所建物所有權狀1 份、土地所有權狀4 份
    、本院99年度監宣字第107 號民事裁定影本1 份為憑，並經
    本院依職權調取上開案卷核閱無訛，是聲請人此部分主張堪
    信為真實。又相對人目前安置於國仁醫院呼吸照護中心，每
    月需支付之費用約新臺幣（下同）20,450元，聲請人無力負
    擔上開支出，經家屬同意處分受監護宣告人之財產等情，亦
    據聲請人到庭陳述明確，並提出同意書、國仁醫院收據影本
    等附卷可佐，是聲請人聲請處分相對人所有上開不動產，作
    為相對人將來看護、醫療、生活費用之所需，核屬必要，且
    對受監護宣告人而言並無不利，聲請人請求許可處分上開不
    動產，核無不合，應予准許。
四、依非訟事件法第24條第1 項，裁定如主文。
中    華    民    國   100    年    10    月    18    日
                        家事庭法  官  趙家光
以上正本係照原本作成。
如不服本裁定應於送達後10日內向本院提出抗告狀，並繳納抗告
費新臺幣1,000元。
中    華    民    國   100    年    10    月    18    日
                              書記官  簡慧瑛
附表：
┌──────────────┬──────┬────┐
│  土地坐落 /建物門牌        │面  積      │權利範圍│
│                            │（平方公尺）│        │
├──────────────┼──────┼────┤
│屏東縣潮州鎮○○○段269 建號│143.28      │全部    │
│即門牌號碼屏東縣潮州鎮三和里│            │        │
│太平路70號                  │            │        │
├──────────────┼──────┼────┤
│屏東縣潮州鎮○○○段614地號 │16.01       │全部    │
├──────────────┼──────┼────┤
│屏東縣潮州鎮○○○段615地號 │70.89       │全部    │
├──────────────┼──────┼────┤
│屏東縣潮州鎮○○○段616地號 │9.04        │全部    │
├──────────────┼──────┼────┤
│屏東縣潮州鎮○○段1212地號  │47.76       │全部    │
└──────────────┴──────┴────┘